【裁判字號】    90,訴緝,27
【裁判日期】    901011
【裁判案由】    毒品危害防制條例
【裁判全文】
臺灣基隆地方法院刑事判決                        九十年度訴緝字第二七號
    公  訴  人  臺灣基隆地方法院檢察署檢察官
    被      告  甲○○
右列被告因違反毒品危害防制條例案件，經檢察官提起公訴（八十九年度毒偵字第二
四五七號）及移送併辦（九十年度毒偵字第三四號），本院判決如左：
    主  文
甲○○連續施用第一級毒品，累犯，處有期徒刑壹年貳月；又施用第二級毒品，累犯
，處有期徒刑柒月。應執行有期徒刑壹年柒月。
    事  實
一、甲○○前於民國（下同）八十五年間，因違反麻醉藥品管理條例等案件，經本院
    判處有期徒刑一年確定，於八十七年一月二十一日執行完畢。又因施用毒品案件
    ，先後送觀察、勒戒後，認無繼續施用毒品之傾向，由本院及台灣基隆地方法院
    檢察署檢察官，分別於八十七年七月三十日、八十八年六月十五日，以八十七年
    度易字第一七五號為免刑判決、八十八年度偵字第三五二七號為不起訴處分確定
    ，復於八十八年、八十九年間，因施用第一級、第二級毒品案件，分別經法院於
    八十九年八月十六日、六月十二日，判處有期徒刑六月（二級毒品）、一年（一
    級毒品）確定。詎甲○○猶不知悔改，復基於施用第一級毒品海洛因之概括犯意
    ，自八十九年十月二日起至八十九年十一月八日止，在其位於基隆市○○街一四
    九號，以針筒注射方式，連續施用第一級毒品海洛因多次，平均約二天施用一次
    ；另基於施用第二級毒品安非他命之犯意，於八十九年十一月八日採尿前四日內
    某時，在不詳地點，施用毒品安非他命一次。嗣分別於（一）八十九年十月二日
    十二時十分許，在基隆市○○路二０五號，為警查獲；（二）八十九年十一月八
    日，經臺灣基隆地方法院檢察署觀護人通知採尿送驗結果，呈嗎啡及安非他命陽
    性反應，悉知上情。
二、案經臺灣基隆地方法院檢察署觀護人室移請台灣基隆地方法院檢察署檢察官偵查
    起訴及基隆市警察局移送併案審理。
    理  由
一、訊據被告甲○○對於施用毒品海洛因之事實，坦承不諱，惟矢口否認有施用毒品
    安非他命之犯行。經查：被告所採集尿液經送驗結果，分呈甲基安非他命及嗎啡
    （因海洛因於人體內會代謝成嗎啡，故涉嫌海洛因之吸食者，係檢驗其尿液中之
    嗎啡反應）之陽性反應，此有台灣尖端先進生技醫藥股份有限公司、台灣檢驗科
    技股份有限公司出具之濫用藥物尿液檢驗報告各一紙在卷可稽。按甲基安非他命
    經口服投與後約百分之七十於二十四小時內自尿中排出，約百分之九十於九十六
    小時內自尿中排出，由於目前國內尿液中甲基安非他命之檢驗僅為鑑定其是否呈
    陽性反應，尚未定其含量，且甲基安非他命成分之檢出與其投與方式、投與量、
    個人體質、採尿時間與檢測儀器之精密度等諸多因素有關，因此僅憑尿液中呈安
    非他命陽性反應，並無法確實推算吸食時間距採集時間之長短，惟依上述資料判
    斷，最長可能不會超過四日，亦經行政院衛生署藥物食品檢驗局八十一年二月八
    日藥檢壹字第００一一五六號函釋在案，被告既於八十九年十一月八日經臺灣
    基隆地方法院檢察署觀護人通知採尿送驗結果呈安非他命陽性反應，足徵其於該
    時間點之前四日內某時，確有施用甲基安非他命之犯行，委無疑義，空言否認，
    自無可取。又被告因施用毒品案件，先後送觀察、勒戒後，認無繼續施用毒品之
    傾向，由本院及台灣基隆地方法院檢察署檢察官，分別於八十七年七月三十日、
    八十八年六月十五日，以八十七年度易字第一七五號為免刑判決、八十八年度偵
    字第三五二七號為不起訴處分確定等事實，有台灣基隆地方法院檢察署刑案紀錄
    查註紀錄表、上開判決書、不起訴處分書各一紙在卷足憑。事證明確，被告犯行
    洵堪認定。
二、核被告甲○○所為，係犯毒品危害防制條例第十條第一項之施用第一級毒品罪及
    第十條第二項之施用第二級毒品罪。其先後施用第一級毒品犯行，時間緊接，所
    犯為構成要件相同之罪名，顯係基於概括犯意為之，為連續犯，應論以一罪並加
    重其刑。被告所犯上開二罪，犯意各別，行為互殊，應予分論併罰。查被告前於
    八十五年間，因違反麻醉藥品管理條例等案件，經本院判處有期徒刑一年確定，
    於八十七年一月二十一日執行完畢，此有台灣基隆地方法院檢察署刑案紀錄查註
    紀錄表及本院被告全國前案紀錄表在卷可按，其於有期徒刑執行完畢後，五年內
    再犯有期徒刑以上之本罪，為累犯，應依法遞加重其刑。爰審酌被告犯罪之動機
    、吸食頻率、曾有施用毒品前科仍不知悔改，一再犯下本案，惟犯罪後坦承犯行
    、態度良好，且所犯施用毒品行為係戕害自己身心健康，尚未危及他人等一切情
    狀，量處如主文所示之刑，並依法定其應執行之刑。
據上論斷，應依刑事訴訟法第二百九十九條第一項前段，毒品危害防制條例第十條第
一項、第二項，刑法第十一條前段、第五十六條、第四十七條、第五十一條第五款，
判決如主文。
本案經檢察官黃士元到庭執行職務
中      華      民      國      九十    年      十      月     十一     日
                              臺灣基隆地方法院刑事第二庭
                                      法  官  齊    潔
右正本證明與原本無異。
對於本件判決如有不服，應於收受送達後十日內，向本院提出上訴書狀，上訴於臺灣
高等法院，並按他造當事人之人數附具繕本。
                                      書記官  林 苑 珍
中      華      民      國      九十    年      十      月     十二     日
附錄論罪法條
毒品危害防制條例第十條第一項、第二項：
施用第一級毒品者，處六月以上五年以下有期徒刑。
施用第二級毒品者，處三年以下有期徒刑。


司法院資訊處製作；財團法人民間司法改革基金會備份。
